【裁判字號】    89,訴,746
【裁判日期】    890807
【裁判案由】    損害賠償
【裁判全文】
臺灣板橋地方法院民事判決  八十九年度訴字第七四六號
    原      告  乙○○
    訴訟代理人  丙○○
    被      告  甲○○
右當事人間請求損害賠償事件，本院判決如左：
        主  文
被告應給付原告新臺幣拾肆萬伍仟貳佰元，及自民國八十九年四月三十日起至清償
日止，按週年利率百分之五計算之利息。
原告其餘之訴駁回。
訴訟費用由被告負擔。
本判決第一項於原告以新臺幣壹拾壹萬伍仟零陸拾陸元為被告供擔保後．得假執行。
原告其餘假執行之聲請駁回。
        事  實
甲、原告方面：
一、聲明：求為判決
  （一）被告應給付原告新臺幣（下同）六十四萬五千二百元及自起訴狀繕本送達之
        翌日起至清償日止按週年利率百分之五計算之利息。
  （二）願供擔保請准宣告假執行。
二、陳述：
  （一）被告考領有小型車普通駕駛執照，民國八十七年四月二十日十時四十分許，
        駕駛車號Ｋ八－五０一二號自用小客車，沿臺北縣永和市○○路，往成功路
        二段方向行駛，途經得和路與成功路二段之交岔路口（三岔路口），欲左轉
        駛入成功路二段時，本應注意車前狀況，隨時採取必要之安全措施，及該交
        岔路口之各路口均設有行人穿越道（斑馬線）之標線，車輛行經該交岔路口
        時，應減速慢行，遇有行人穿越時，無論有無交通警察指揮或號誌指示，均
        應暫停讓行人先行通過，復依當時情形，亦無不能注意之情事，其竟疏於注
        意，於駕駛小客車左轉駛入成功路二段路口時，未注意該路口之行人穿越道
        上，適有行人梅瓊珍行走欲穿越交岔路口，迨甲○○發現梅瓊珍時，一時閃
        避不及，其駕駛之小客車於該行人穿越道上擦撞梅瓊珍倒地，致梅瓊珍受有
        右腿內側脛骨平臺骨折之傷害。案經檢察官起訴後，經法院判處被告有期徒
        刑三月確定在案
  （二）按本件車禍之發生，係被告疏未注意將前行路邊之原告撞倒並輾壓所致，原
        告並無違規情形，原告自無任何過失可言。右「因故意或過失，不法侵害他
        人之權利者，負損害賠償責任」、「不法侵害他人之身體或健康者，對於被
        害人因此喪失或減少勞動能力或增加生活上之需要時，應負損害賠償責任」
        、「又不法侵害他人之身體、健康者，被害人雖非財產上之損害，亦得請求
        賠償相當之金額」，民法第一百八十四條第一項、第一百九十三條第一項、
        第一百九十五條第一項分別定有明文。
  （三）茲就被告應賠償原告之損害分別條列如後：
      １醫療費用：
        原告因本件傷害，自八十七年四月二十日起至八十九年四月二十日止，已支
        出醫療費用四萬五千二百元，應由被告負擔賠償之責。其他將來支出之醫藥
        費，原告保留請求權。
      ２看護費用：
        原告受傷後，自八十七年四月二十日至八十七年八月二十一日共四個月行動
        不便，生活無法自理，須由看護照顧起居，費用共計十萬元。
      ３精神慰撫金：
        原告因本件車禍受嚴重傷害，毀敗一肢機能，事業、社會活動均告中斷，身
        心均受永難彌補之傷害，請求賠償精神慰撫金五十萬元。
      ４以上合計共請求六十四萬五千二百元。
  （四）原告目前腳傷未癒，右腳會痛，從八十七年到今年四月份分別在三軍總醫院
        及同仁醫院、建成中醫醫院就診。原告一直是家庭主婦，沒有其他工作，車
        禍之前住在家裡，與兒子、媳婦一起住，能夠照顧自己，車禍後住在安養院
        四個月，其他時間住在家裡請人照顧。
三、證據：提出診斷證明書六份、判決書一份、收據六十六份、門診醫療費用明細單
    三份、委任安養同意書及收據四份為證。
乙、被告方面
一、聲明：求為判決駁回原告之訴及假執行之聲請。
二、陳述：
    被告願意負擔醫療費用、看護費用，對原告提出的收據沒有意見，但原告請求之
    慰撫金太高。被告目前從事服務業，月薪四萬多元。
丙、本院依職權向三軍總醫院函查原告傷勢及復原情形。
        理  由
一、原告主張：被告於八十七年四月二十日十時四十分許，駕車行經臺北縣得和路與
    成功路二段之交岔路口時，疏未注意，將正行經行人穿越道上之原告擦撞，致原
    告倒地受有右腿內側脛骨平臺骨折之傷害，爰依民法第一百八十四條第一項、第
    一百九十三條第一項、第一百九十五條第一項規定請求被告賠償六十四萬五千二
    百元及法定利息。被告則以：對原告請求之醫療費用、看護費用沒意見，但原告
    請求之慰撫金太高等語置辯。
二、按「因故意或過失，不法侵害他人之權利者，負損害賠償責任」、「不法侵害他
    人之身體或健康者，對於被害人因此喪失或減少勞動能力或增加生活上之需要時
    ，應負損害賠償責任」、「又不法侵害他人之身體、健康者，被害人雖非財產上
    之損害，亦得請求賠償相當之金額」，民法第一百八十四條第一項、第一百九十
    三條第一項、第一百九十五條第一項分別定有明文。查原告主張之上開侵權行為
    ，業經提出本院八十八年度交易字第八○號刑事判決書一份為證，被告對於該刑
    事判決書認定之事實並未加以爭執，亦無其他抗辯，即應認定原告主張之事實為
    真實。因此，被告依法應負侵權行為損害賠償責任。茲就原告請求之內容一一審
    酌如左：
  （一）醫療費用：
        原告主張其因本件傷害，先後支出醫藥費計四萬五千二百元，為被告所不爭
        執，並有醫療費用收據六十六份為證，應予准許。
  （二）看護費用：
        原告主張其受傷後，自八十七年四月二十日至八十七年八月二十一日共四個
        月行動不便，生活無法自理，須由看護照顧起居，費用共計十萬元，為被告
        所不爭執，並有看護費用收據四紙為證，應予准許。
  （三）精神慰撫金：
        查原告為民國十年九月二十三日出生，事故發生時係高齡七十七歲之長者，
        一直擔任家庭主婦，被告則是從事服務業，月薪四萬多元，被告因駕車不慎
        ，將正行經行人穿越道上之原告擦撞，致原告倒地受有右腿內側脛骨平臺骨
        折之傷害，雖經治療，迄今仍有腿酸痛無力、膝關節痛之現象，無法如往常
        般照顧自己，顯然原告在心理、身體上均遭受傷害，且對原告日後生活方面
        均造成一定程度之影響，其精神上應認定受有相當程度之痛苦。本院審酌兩
        造之身分、地位、加害方法、受傷及痛苦程度，認為原告之請求在二十萬元
        之範圍內為適當，其逾此部分所為之請求，無法准許。
三、據上說明，被告應賠償者為醫療費用四萬五千二百元、看護費用十萬元，以及慰
    撫金二十萬元，共計三十四萬五千二百元。因此，原告請求在上述金額範圍以內
    加計自起訴狀繕本送達之翌日即八十九年四月三十日起至清償日止按週年利率百
    分之五計算之利息部份，為有理由，應予准許，其逾此部份之請求，顯無理由，
    應予駁回。
四、本件原告勝訴部份，業經原告陳明願供擔保請准宣告假執行，經核無不合，爰酌
    定相當之金額准許之。至原告敗訴部份，其假執行之聲請已失所依附，併予駁回
    。
五、結論：原告之訴為有一部有理由、一部無理由，依民事訴訟法第七十九條但書、
    第三百九十條第二項，判決如主文。
中      華      民      國    八十九    年      八      月      七      日
                                臺灣板橋地方法院民事第二庭
~B法  官  劉以全
右正本證明與原本無異。
如不服本判決，應於判決送達後廿日，內向本院提出上訴狀。
中      華      民      國    八十九    年      八      月      十      日
~B書記官  王麗珍


司法院資訊處製作；財團法人民間司法改革基金會備份。
